臺灣臺中地方法院民事裁定
111年度聲字第77號
聲  請  人  呂浩禾  
相  對  人  呂秀玲  
上列當事人間確認本票債權不存在等事件（本院110年度訴字第1
932號），聲請人聲請停止執行，本院裁定如下：
    主  文
聲請人供擔保新臺幣649,500元後，臺灣臺中地方法院110年度司
執字第97989號給付票款強制執行事件所為之執行程序，於本院1
10年度訴字第1932號確認本票債權不存在等事件判決確定、撤回
或和解前，暫予停止。
    理  由
一、按發票人主張本票係偽造、變造者，於本票准予強制執行裁
    定送達後20日內，得對執票人向為裁定之法院提起確認之訴
    。發票人主張本票債權不存在而提起確認之訴不合於第1項
    之規定者，法院依發票人聲請，得許其提供相當並確實之擔
    保，停止強制執行。非訟事件法第195條第1項、第3項分別
    定有明文。又該法第195條第3項之擔保，係備供債權人因停
    止執行所受損害之賠償，其數額應依標的物停止執行後，債
    權人未能即時受償或利用該標的物所受之損害額，或其因另
    供擔保強制執行所受之損害額定之，非以標的物之價值或其
    債權額為依據。
二、經查，相對人持聲請人名義所簽發面額新臺幣（下同）300
    萬元之本票（發票日民國110年3月9日、未載到期日、票號W
    G0000000，下稱系爭本票），向本院聲請裁定准予強制執行
    ，經本院簡易庭司法事務官於110年7月5日以110年度司票字
    第3177號裁定（下稱系爭本票裁定）准予強制執行，已於同
    年8月6日確定，聲請人於110年6月7日對相對人提起確認本
    票債權不存在等訴訟，現由本院以110年度訴字第1932號審
    理中。又相對人嗣於110年8月13日持系爭本票裁定對聲請人
    之財產聲請強制執行（本院110年度司執字第97989號給付票
    款強制執行事件，下稱系爭執行事件），現正執行進行中尚
    未終結等情，業據本院調閱上開訴訟及執行事件卷宗核閱屬
    實。聲請人主張系爭本票之基礎法律關係不存在，爰依非訟
    事件法第195條第3項規定，許其提供相當並確實之擔保而停
    止強制執行。
三、本院審酌相對人聲請執行之系爭本票面額為300萬元，因停
    止執行所受之損害，為未能即時受償該款項之利息損害。又
    本件民事訴訟之訴訟標的價額已逾150萬元，為得上訴第三
    審之事件，至通常訴訟程序三審終結，其法定辦案期間為4
    年4個月，本院綜合上情，因認聲請人所應提供之擔保金額
    以649,500元為適當【計算式：3,000,000元×5％×（4＋4/12）
    =649,500元】。
四、據上論結，本件聲請為有理由，爰裁定如主文。
中　　華　　民　　國　　111 　年　　3 　　月　　10　　日
　　            民事第五庭  法  官 李蓓
以上正本係照原本製作。
如不服本裁定應於送達後10日內向本院提出抗告狀，並繳納抗告
費新臺幣1000元。
中　　華　　民　　國　　111 　年　　3 　　月　　10　　日
                           書記官  陳采瑜